---
title: "Synthetic Control"
bibliography: references.bib
editor_options: 
  chunk_output_type: console
format:
  html:
    code-fold: true
    code-tools: true
---

```{r}
#| echo: false
#| message: false
library(tidyverse)
library(readr)
library(purrr)
library(dplyr)
library(lubridate)
library(tidyr)
library(stringr)
library(janitor)
library(arrow)
library(kableExtra)
library(rmarkdown)
library(tibble)
library(DescTools)
library(gsynth)
#library(gtExtras)
# Matching algorithm
library(MatchIt)
```

## Introduction

This stage includes exploratory data analysis (EDA) with the aim of analyzing and investigating the data set and summarizing its main characteristics.

-   **Descriptive statistics by author:**
    1.  Total publications (`n_articles`)
    2.  Total citations (`n_citations`)
    3.  Total number of countries by author (`n_countries`)
    4.  Average number of citations (`mean_citation`)
    5.  Max of citations (`max_citation`)
    6.  Author group (`groups_c`)
    7.  Number of international collaboration (`collab`)

```{r}
data_final_up |>
  group_by(author_id, publication_year) |>
  summarise(
    n_articles = n_distinct(eid),
    n_citations = sum(cit_standard),
    n_countries = n_distinct(country_year_pub),
    mean_citation = mean(cit_standard),
    max_citation = max(cit_standard),
    groups = unique(groups_c),
    collab = sum(foreign_country)
  ) |> 
  paged_table()
```

Descriptive statistics of authors with publications from 2000 to 2020 in Brazil by groups of migratory movements (the groups were defined in Step 3 in Data Organization[^1]):

[^1]: Classification of authors into groups:

    0)  single article researcher;
    1)  non-migrant researcher;
    2)  immigrant researcher;
    3)  emigrant researcher;
    4)  returning migrant researcher;
    5)  transient migrant researcher.

<!-- -->

**(1) Citation statistics by group**

```{r}
data_summary <- data_final_up |>
  group_by(groups_c) |>
  summarize(mean = mean(cit_standard), sd = sd(cit_standard),
    cit_data = list(cit_standard),
    .groups = "drop"
  )

data_summary |>
    arrange(groups_c) |> 
    gt() |>
    gtExtras::gt_plt_dist(cit_data, type = "histogram", line_color = "blue", 
                          fill_color = "red") |>
    fmt_number(columns = mean:sd, decimals = 1)

data_final_up |>
  group_by(author_id, groups_c) |>
  summarise(collab = sum(foreign_country)) |>
  group_by(groups_c) |>
  summarise(mean_collab = round(mean(collab),2),
            sd_collab = round(sd(collab),2)) |> kable("pipe")

data_final_up |>
  group_by(groups_c) |>
  summarise(
    mean_citation = round(mean(cit_standard), 2),
    sd_citation = round(sd(cit_standard), 2),
    mean_sjr = round(mean(SJR, na.rm = T), 2),
    sd_sjr = round(sd(SJR, na.rm = T), 2),
    mean_collab = round(mean(foreign_country), 2),
    sd_collab = round(sd(foreign_country), 2),
    n_articles = n_distinct(eid),
    n = n_distinct(author_id)
  ) |> kable("pipe")
```

**(2) Publications by group and year**

```{r}
data_final_up |>
  group_by(publication_year, groups_c) |>
  summarise(articles = n_distinct(eid)) |>
  ggplot(aes(x = publication_year, y = articles)) +
  geom_bar(stat = "identity", fill = "navy") +  
  labs(x = "Publication year", 
       y = "Number of articles") +
  theme_classic() +
  facet_wrap(~ groups_c, scales = "free_y") 
```

**(3) Citation statistics by group**

```{r}
data_final_up |>
  distinct(eid, groups_c, cit_standard) |>
  group_by(groups_c) |>
  summarise(mean_citation = mean(cit_standard),
            median_citation = median(cit_standard),
            min_citation = min(cit_standard),
            max_citation = max(cit_standard),
            sd_citation = sd(cit_standard)) |>
  mutate(group_label = case_when(
    groups_c == '0' ~ 'Single article',
    groups_c == '1' ~ 'Non-migrant',
    groups_c == '2' ~ 'Immigrant',
    groups_c == '3' ~ 'Emigrant',
    groups_c == '4' ~ 'Returning migrant',
    TRUE ~ 'Transient migrant'
  )) |>
  paged_table()
```

**(4) Autores outliers**

```{r}
data_final_up |>
  filter(groups_c != "0") |>
  group_by(author_id) |>
  summarise(
    n_articles = n_distinct(eid),
    groups = unique(groups_c)
  ) |> #filter(n_articles > 20)
  ggplot(aes(x = groups, y = n_articles)) +
  geom_boxplot(fill = "lightblue", color = "darkblue") +
  labs(x = "Groups",
       y = "Number of Articles") +
  theme_classic()
```

**(5) Mean of citation by author**

```{r}
#| warning: false
#| message: false
data_final_up |>
  group_by(author_id, groups_c) |>
  summarise(
    media_citacoes = mean(cit_standard, na.rm = TRUE),
    num_artigos = n_distinct(eid)) |>
  arrange(desc(media_citacoes)) |>
  head(10) |>
  paged_table()
```

## Data preparation for causal inference models

Para ajuste dos modelos de inferencia causal os dados foram agrupados por autor (`author_id`) e ano (`publication_year`) no `data_prep`.

```{r}
#| eval: false
# 1.307.391 obs and 12 vars
data_prep <- data_final_up |>
  group_by(author_id, publication_year) |>
  summarise(n_articles = n_distinct(eid),
            n_countries = n_distinct(country_year_pub),
            n_citations = sum(cit_standard),
            citation_mean = mean(cit_standard),
            citation_max = max(cit_standard),
            sjr_mean = mean(SJR),
            sjr_max = max(SJR),
            groups = unique(groups_c),
            collab = sum(foreign_country),
            country2 = list(country_year_pub))

data_prep <- data_prep |>
  mutate(
    # Para cada linha, escolha o primeiro país diferente de "Brazil", se existir
    country = sapply(country2, function(x) {
      countries <- unlist(strsplit(x, ", "))  # Divide a lista de países em vetores
      selected_country <- countries[countries != "Brazil"]  # Seleciona países diferentes de "Brazil"
      if (length(selected_country) > 0) {
        return(selected_country[1])  # Retorna o primeiro país diferente de "Brazil"
      } else {
        return(countries[1])  # Se não houver, retorna o primeiro país (que é "Brazil")
      }
    })
  ) |>
  select(-c(country2))

data_prep |>
  group_by(author_id, publication_year) |>
  filter(n() == 1) |> view()

save(data_prep, file = "data_prep.rda")

data_prep |>
  group_by(groups) |>
  summarise(authors = n_distinct(author_id))

# Na base final ainda tem autores com uma publicacao por ano sem ser do grupo 0, pois as publicacoes sem país foram retiradas.
# Além disso, é necessário desconsiderar os autores com mais de uma publicacao em um único ano

data_prep2 <- data_prep |>
  filter(groups != "0") |>
  group_by(author_id) |>
  mutate(year_count = n_distinct(publication_year)) |>
  filter(year_count > 1) |>
  ungroup() |>
  select(-year_count) 

data_models <- data_prep2 |>
  group_by(publication_year) |>
  mutate(citations_winsorized = Winsorize(citation_mean, probs = c(0, 0.99))) |>
  mutate(sjr_winsorized = Winsorize(sjr_mean, probs = c(0, 0.99), na.rm = T))

save(data_models, file = "data_models.rda")
```

```{r}
load(file = "data_final_up.rda")
load(file = "data_prep.rda")
load(file = "data_models.rda")
```

## SCM: full groups

### Group 3 (emigrant)

**Problema:** esta análise considera a amostra do grupo tratado com todas as unidades possíveis de controle, totalizando 871.583 observações.

```{r}
#| warning: false
#| message: false
df_g3_all <- data_models |>
  filter(groups == "3") |> 
  arrange(author_id, publication_year) |>
  group_by(author_id) |>
  mutate(previous_country = lag(country, order_by = publication_year)) |>
  mutate(change_year = if_else(country != previous_country & !is.na(previous_country), publication_year, NA_real_)) |>
  group_by(author_id) |>
  mutate(first_change_year = min(change_year, na.rm = TRUE)) |>
  ungroup() |>
  mutate(period = if_else(publication_year < first_change_year, "Before Change", "After Change")) |>
  select(-previous_country, -change_year) |>
  filter(first_change_year %in% c(2010:2015)) |> # coment
  mutate(treat = case_when(
    period == 'Before Change' ~ 0,
    TRUE ~ 1
  )) |>
  select(-c(first_change_year, period))

df_g1 <- data_models |>
  filter(groups == "1") |>
  mutate(treat = 0)

teste_scm <- df_g1 |>
  full_join(df_g3_all) |>
  mutate(sjr_winsorized = replace_na(sjr_winsorized, 0)) |>
  mutate(sjr_mean = replace_na(sjr_mean, 0))

out <- gsynth(citations_winsorized ~ treat + collab + sjr_winsorized + n_articles + n_citations, 
              data = teste_scm,  index = c("author_id","publication_year"), 
              se = TRUE, inference = "parametric", 
              r = c(0, 5), CV = TRUE, force = "two-way", 
              parallel = TRUE, min.T0 = 8, 
              nboots = 1000, seed = 02139)

plot(out, type = "missing")

plot(out, type = "missing", 
     main = "Treatment Status", id = out$id.tr, 
     xlim = c(2000,2020),  axis.adjust=TRUE)

plot(out, type = "gap")

plot(out, type = "counterfactual", raw = "none", main="")

```

### Group 4 (returning migrant)

**Problema:** esta análise considera a amostra do grupo tratado com todas as unidades possíveis de controle, totalizando 909.824 observações.

```{r}
#| warning: false
#| message: false
# Date when migration happens
df_g4_all <- data_models |>
  filter(groups == "4") |> 
  arrange(author_id, publication_year) |>
  group_by(author_id) |>
  mutate(previous_country = lag(country, order_by = publication_year)) |>
  mutate(change_year = if_else(country != previous_country & !is.na(previous_country), publication_year, NA_real_)) |>
  group_by(author_id) |>
  mutate(first_change_year = min(change_year, na.rm = TRUE)) |>
  ungroup() |>
  mutate(period = if_else(publication_year < first_change_year, "Before Change", "After Change")) |>
  select(-previous_country, -change_year) |>
  filter(first_change_year %in% c(2010:2015)) |> # coment
  mutate(treat = case_when(
    period == 'Before Change' ~ 0,
    TRUE ~ 1
  )) |>
  select(-c(first_change_year, period))

teste_scm2 <- df_g1 |>
  full_join(df_g4_all) |>
  mutate(sjr_winsorized = replace_na(sjr_winsorized, 0)) |>
  mutate(sjr_mean = replace_na(sjr_mean, 0))

out2 <- gsynth(citations_winsorized ~ treat + collab + sjr_winsorized + n_articles + n_citations,
              data = teste_scm2,  index = c("author_id","publication_year"), 
              se = TRUE, inference = "parametric", 
              r = c(0, 5), CV = TRUE, force = "two-way", 
              parallel = TRUE, min.T0 = 8, 
              nboots = 1000, seed = 02139)

plot(out, type = "gap")

plot(out, type = "counterfactual", raw = "none", main="")

```

## SCM: authors with at least 1 publication per year

**Problema:** esta análise considera a amostra do grupo tratado com apenas 5 pesquisadores (2010 a 2015).

```{r}
filtered_authors2 <- data_final_up |>
  group_by(author_id, publication_year) |>
  summarise(publications = n()) |>
  spread(key = publication_year, value = publications, fill = 0) |>
  filter_if(is.numeric, all_vars(. > 0)) |>
  pull(author_id) 

data_1py <- data_models |>
  filter(author_id %in% filtered_authors2)

data_1py |>
  group_by(groups) |>
  summarise(authors = n_distinct(author_id))
```

### Group 3 (emigrant)

```{r}
#| warning: false
#| message: false
df_g3_3 <- data_1py |>
  filter(groups == "3") |> 
  arrange(author_id, publication_year) |>
  group_by(author_id) |>
  mutate(previous_country = lag(country, order_by = publication_year)) |>
  mutate(change_year = if_else(country != previous_country & !is.na(previous_country), publication_year, NA_real_)) |>
  group_by(author_id) |>
  mutate(first_change_year = min(change_year, na.rm = TRUE)) |>
  ungroup() |>
  mutate(period = if_else(publication_year < first_change_year, "Before Change", "After Change")) |>
  select(-previous_country, -change_year) |>
  filter(first_change_year %in% c(2010:2015)) |> # coment
  mutate(treat = case_when(
    period == 'Before Change' ~ 0,
    TRUE ~ 1
  )) |>
  select(-c(first_change_year, period))

df_g1_3 <- data_1py |>
  filter(groups == "1") |>
  mutate(treat = 0)

# authors_to_sample <- sample(unique(df_g1_3$author_id), size = 2500, replace = FALSE)
# 
# df_g1_3 <- df_g1_3 |>
#   filter(author_id %in% authors_to_sample)

teste_scm5 <- df_g1_3 |>
  full_join(df_g3_3) |>
  mutate(sjr_winsorized = replace_na(sjr_winsorized, 0)) |>
  mutate(sjr_mean = replace_na(sjr_mean, 0))

out5 <- gsynth(citations_winsorized ~ treat + collab + sjr_winsorized + n_articles + n_citations,
              data = teste_scm5,  index = c("author_id","publication_year"), 
              se = TRUE, inference = "parametric", 
              r = c(0, 5), CV = F, force = "two-way", # CV = T
              parallel = TRUE, min.T0 = 6, 
              nboots = 100, seed = 02139)

plot(out5, type = "gap")

plot(out5, type = "counterfactual", raw = "none", main="")
```

### Group 4 (returning migrant)

```{r}
#| warning: false
#| message: false
df_g4_3 <- data_1py |>
  filter(groups == "4") |> 
  arrange(author_id, publication_year) |>
  group_by(author_id) |>
  mutate(previous_country = lag(country, order_by = publication_year)) |>
  mutate(change_year = if_else(country != previous_country & !is.na(previous_country), publication_year, NA_real_)) |>
  group_by(author_id) |>
  mutate(first_change_year = min(change_year, na.rm = TRUE)) |>
  ungroup() |>
  mutate(period = if_else(publication_year < first_change_year, "Before Change", "After Change")) |>
  select(-previous_country, -change_year) |>
  filter(first_change_year %in% c(2010:2015)) |>
  mutate(treat = case_when(
    period == 'Before Change' ~ 0,
    TRUE ~ 1
  )) |>
  select(-c(first_change_year, period))

teste_scm6 <- df_g1_3 |>
  full_join(df_g4_3) |>
  mutate(sjr_winsorized = replace_na(sjr_winsorized, 0)) |>
  mutate(sjr_mean = replace_na(sjr_mean, 0))

out6 <- gsynth(citations_winsorized ~ treat + collab + sjr_winsorized + n_articles + n_citations,
              data = teste_scm2,  index = c("author_id","publication_year"), 
              se = TRUE, inference = "parametric", 
              r = c(0, 5), CV = TRUE, force = "two-way", 
              parallel = TRUE, min.T0 = 8, 
              nboots = 1000, seed = 02139)

plot(out6, type = "gap")

plot(out6, type = "counterfactual", raw = "none", main="")

```

## SCM: sample of PSM

### Group 3 (emigrant)

Ano de mudança: 2010 a 2016

Para visualizar o modelo basta carregar o arquivo `out7.rda` e `out7_2.rda`.

```{r}
df_g3_4 <- data_models |>
  filter(groups == "3") |> 
  arrange(author_id, publication_year) |>
  group_by(author_id) |>
  mutate(previous_country = lag(country, order_by = publication_year)) |>
  mutate(change_year = if_else(country != previous_country & !is.na(previous_country), publication_year, NA_real_)) |>
  group_by(author_id) |>
  mutate(first_change_year = min(change_year, na.rm = TRUE)) |>
  ungroup() |>
  mutate(period = if_else(publication_year < first_change_year, "Before Change", "After Change")) |>
  select(-previous_country, -change_year) |>
  filter(first_change_year %in% c(2010:2016)) |> 
  mutate(treat = case_when(
    period == 'Before Change' ~ 0,
    TRUE ~ 1
  )) |>
  select(-c(first_change_year, period)) |>
  mutate(treat_psm = 1)
  
df_g1_4 <- data_models |>
  filter(groups == "1") |>
  mutate(treat = 0) |>
  mutate(treat_psm = 0) 

teste_scm7 <- df_g1_4 |>
  full_join(df_g3_4) |>
  mutate(sjr_winsorized = replace_na(sjr_winsorized, 0)) |>
  mutate(sjr_mean = replace_na(sjr_mean, 0))

teste_scm7_2 <- teste_scm7 |>
  filter(publication_year <= 2009)

df_nomiss = teste_scm7_2 |>
  select(publication_year, treat, collab, sjr_winsorized, n_articles, n_citations, citations_winsorized, author_id, treat_psm) |>
  na.omit()

model = matchit(treat_psm ~ collab + citations_winsorized + n_citations + sjr_winsorized, method = "nearest", data = df_nomiss, ratio = 2) # + n_articles, ratio = 5

# summary(model)

# plot(model)

pards1 = match.data(model)

authors_psm <- pards1 |>
  pull(author_id)

data_psm <- teste_scm7 |>
  filter(author_id %in% authors_psm)

#drop outliers
data_psm <- data_psm |>
  filter(!(publication_year == 2000 & author_id == "6505850733" | publication_year == 2000 & author_id == "23027062000"))

out7 <- gsynth(citations_winsorized ~ treat + collab + sjr_winsorized + n_articles, #+ n_citations + n_articles,
              data = data_psm,  index = c("author_id","publication_year"), 
              se = T, inference = "jackknife", # se = TRUE inf = parametric
              r = c(0, 5), CV = T, force = "two-way", # CV = T
              parallel = TRUE, min.T0 = 7, 
              nboots = 100, seed = 02139) # nboots = 1000

# save(out7, file = "out7.rda")

load(file = "out7_t.rda")

plot(out7_t, type = "gap")

plot(out7_t, type = "counterfactual", raw = "none", main="")

out7_2 <- gsynth(sjr_winsorized ~ treat + collab + citations_winsorized, # + n_articles + n_citations,
              data = data_psm,  index = c("author_id","publication_year"), 
              se = T, inference = "parametric", # se = TRUE
              r = c(0, 5), CV = F, force = "two-way", # CV = T
              parallel = TRUE, min.T0 = 6, 
              nboots = 100, seed = 02139)

# save(out7_2, file = "out7_2.rda")

load(file = "out7_2.rda")

plot(out7_2, type = "gap")

plot(out7_2, type = "counterfactual", raw = "none", main="")

out7_3 <- gsynth(collab ~ treat + sjr_winsorized + citations_winsorized, # + n_articles + n_citations,
              data = data_psm,  index = c("author_id","publication_year"), 
              se = T, inference = "parametric", # se = TRUE
              r = c(0, 5), CV = F, force = "two-way", # CV = T
              parallel = TRUE, min.T0 = 6, 
              nboots = 100, seed = 02139)

# save(out7_2, file = "out7_2.rda")

out7$est.att

# cummulative effect
cumu1 <- cumuEff(out7_t2, cumu = TRUE, id = NULL)
cumu1$est.catt

# teste novo PSM
df_nomiss_t <- teste_scm7_2 |>
  select(publication_year, treat, collab, sjr_winsorized, n_articles, n_citations, citations_winsorized, author_id, treat_psm) |>
  filter(publication_year > 2000) |>
  na.omit()

model_teste = matchit(treat_psm ~ collab + citations_winsorized + sjr_winsorized + n_articles, method = "nearest", data = df_nomiss_t, ratio = 1)# testar com 4 

summary(model_teste)

pards1_teste = match.data(model_teste)

authors_psm_t <- pards1_teste |>
  pull(author_id)

data_psm_teste <- teste_scm7 |>
  filter(author_id %in% authors_psm_t) |>
  filter(publication_year > 2000)

out7_t <- gsynth(citations_winsorized ~ treat + collab + sjr_winsorized, 
              data = data_psm_teste,  index = c("author_id","publication_year"),
              estimator = "mc", nlambda = 5,
              se = T, inference = "nonparametric", # se = TRUE inf = parametric
              r = c(0, 5), CV = T, force = "unit", # CV = T
              parallel = TRUE, min.T0 = 5, 
              nboots = 100, seed = 02139) # nboots = 1000

round(out7_t3$est.att, 2) |> kable("pipe")

out7_t2 <- gsynth(sjr_winsorized ~ treat + collab + citations_winsorized,
              data = data_psm_teste,  index = c("author_id","publication_year"),
              estimator = "mc", nlambda = 5,
              se = T, inference = "nonparametric", # se = TRUE inf = parametric
              r = c(0, 5), CV = T, force = "unit", # CV = T
              parallel = TRUE, min.T0 = 5, 
              nboots = 100, seed = 02139) # nboots = 1000

round(out7_t2$est.att, 2)

out7_t3 <- gsynth(collab ~ treat + sjr_winsorized + citations_winsorized,
              data = data_psm_teste,  index = c("author_id","publication_year"),
              estimator = "mc", nlambda = 5,
              se = T, inference = "nonparametric", # se = TRUE inf = parametric
              r = c(0, 5), CV = T, force = "unit", # CV = T
              parallel = TRUE, min.T0 = 5, 
              nboots = 100, seed = 02139) # nboots = 1000

round(out7_t$est.att, 2)

plot(out7_t3, type = "gap", main = "")

plot(out7_t3, type = "counterfactual", raw = "none", main="", ylab = "Collaborations")

data_psm_teste |> # data_psm_teste
  group_by(groups) |>
  summarise(n = n_distinct(author_id))

save(out7_t3, file = "out7_t3.rda")
load(file = "out7_t3.rda")

round(sd(out7_t3$Y.bar[1:9,1]), 2) # media antes da intervencao
round(sd(out7_t3$Y.bar[10:20,1]), 2) # media apos intervencao

```

### Group 4 (returning migrant)

```{r}
df_g4_4 <- data_models |>
  filter(groups == "4") |> 
  arrange(author_id, publication_year) |>
  group_by(author_id) |>
  mutate(previous_country = lag(country, order_by = publication_year)) |>
  mutate(change_year = if_else(country != previous_country & !is.na(previous_country), publication_year, NA_real_)) |>
  group_by(author_id) |>
  mutate(first_change_year = min(change_year, na.rm = TRUE)) |>
  ungroup() |>
  mutate(period = if_else(publication_year < first_change_year, "Before Change", "After Change")) |>
  select(-previous_country, -change_year) |>
  filter(first_change_year %in% c(2010:2016)) |> # coment c(2010:2015)
  mutate(treat = case_when(
    period == 'Before Change' ~ 0,
    TRUE ~ 1
  )) |>
  select(-c(first_change_year, period)) |>
  mutate(treat_psm = 1)
  
teste_scm8 <- df_g1_4 |>
  full_join(df_g4_4) |>
  mutate(sjr_winsorized = replace_na(sjr_winsorized, 0)) |>
  mutate(sjr_mean = replace_na(sjr_mean, 0))

teste_scm8_2 <- teste_scm8 |>
  filter(publication_year <= 2009)

df_nomiss2 = teste_scm8_2 |>
  select(publication_year, treat, collab, sjr_winsorized, n_articles, n_citations, citations_winsorized, author_id, treat_psm) |>
  filter(publication_year > 2000) |>
  na.omit()

model2 = matchit(treat_psm ~ collab + citations_winsorized + n_articles + sjr_winsorized, method = "nearest", data = df_nomiss2, ratio = 1) 

summary(model2)

pards2 = match.data(model2)

authors_psm2 <- pards2 |>
  pull(author_id)

data_psm2 <- teste_scm8 |>
  filter(author_id %in% authors_psm2) |>
  filter(publication_year > 2000)

aut <- out8[["id.tr"]]

data_psm3 <- data_psm2 |>
  filter((treat == 1 & author_id %in% aut)|
           (treat == 0 & author_id %in% authors_psm2))

out8_t <- gsynth(citations_winsorized ~ treat + collab + sjr_winsorized, 
              data = data_psm2,  index = c("author_id","publication_year"), 
              estimator = "mc", lambda = 0.10, # nlambda = 5
              se = T, inference = "nonparametric", 
              r = 0, CV = F, force = "unit", 
              parallel = TRUE, min.T0 = 5, 
              nboots = 100, seed = 02139)

round(out8_2$est.att, 2)

out8_2 <- gsynth(sjr_winsorized ~ treat + collab + citations_winsorized, 
              data = data_psm2,  index = c("author_id","publication_year"), 
              estimator = "mc", lambda = 0.4216965, # 0.4216965
              se = T, inference = "nonparametric", 
              r = 0, CV = F, force = "unit", 
              parallel = TRUE, min.T0 = 5, 
              nboots = 100, seed = 02139)

out8_3 <- gsynth(collab ~ treat + citations_winsorized + sjr_winsorized, 
              data = data_psm2,  index = c("author_id","publication_year"), 
              estimator = "mc", lambda = 0.17783, # nlambda = 5
              se = T, inference = "nonparametric", 
              r = 0, CV = F, force = "unit", 
              parallel = TRUE, min.T0 = 5, 
              nboots = 100, seed = 02139)

# save(out8, file = "out8.rda")

load(file = "out8.rda")

plot(out8_3, type = "gap")

plot(out8_3, type = "counterfactual", raw = "none", main="", ylab = "Collaborations")

out8_2 <- gsynth(sjr_winsorized ~ treat + collab + citations_winsorized, # + n_articles + n_citations,
              data = data_psm,  index = c("author_id","publication_year"), 
              se = T, inference = "parametric", # se = TRUE
              r = c(0, 5), CV = F, force = "two-way", 
              parallel = TRUE, min.T0 = 6, 
              nboots = 100, seed = 02139)

# save(out8_2, file = "out8_2.rda")

load(file = "out8_2.rda")

plot(out8_2, type = "gap")

plot(out8_2, type = "counterfactual", raw = "none", main="")
```

```{r}
# descriptive statistics - TABLE 2 (ARTICLE SCM)
data_final_up <- data_final_up |>
  group_by(publication_year) |>
  mutate(citations_winsorized = Winsorize(cit_standard, probs = c(0, 0.99))) |>
  mutate(sjr_winsorized = Winsorize(SJR, probs = c(0, 0.99), na.rm = T))

data_final_up |>
  group_by(groups_c) |>
  summarise(
    mean_citation = round(mean(citations_winsorized), 2),
    sd_citation = round(sd(citations_winsorized), 2),
    mean_sjr = round(mean(sjr_winsorized, na.rm = T), 2),
    sd_sjr = round(sd(sjr_winsorized, na.rm = T), 2),
    #mean_collab = round(mean(collab), 2),
    #sd_collab = round(sd(collab), 2),
    n_articles = n_distinct(eid),
    n = n_distinct(author_id)
  ) |> kable("pipe")

teste_scm7 |>
  filter(publication_year < 2010) |>
  group_by(treat_psm) |>
  summarise(cit = round(mean(citations_winsorized), 2),
            sjr = round(mean(sjr_winsorized), 2),
            col = round(mean(collab), 2),
            aut = n_distinct(author_id)) |> kable("pipe")

data_psm_teste |>
  filter(publication_year < 2010) |>
  group_by(treat_psm) |>
  summarise(cit = round(mean(citations_winsorized), 2),
            sjr = round(mean(sjr_winsorized), 2),
            col = round(mean(collab), 2),
            aut = n_distinct(author_id)) |> kable("pipe")

df_g3_5n |>
  filter(publication_year == 2000) |>
  select(publication_year, SJR, author_id) |> view()
  #summarise(m = mean(SJR, na.rm = T))
  plot()

plot(out9, type = "counterfactual", raw = "all")
```

## SCM: group mean

### Group 3 (emigrant)

Nova variável: série temporal com valores médios dos pesquisadores por ano.

-   Valores médios por ano para cada grupo de mudança (2010 a 2016)

```{r}
df_g3_5n <- data_final_up |> 
  filter(groups_c == "3") |> 
  arrange(author_id, publication_year) |>
  group_by(author_id) |>
  mutate(previous_country = lag(country_year_pub, order_by = publication_year)) |>
  mutate(change_year = if_else(country_year_pub != previous_country & !is.na(previous_country), publication_year, NA_real_)) |>
  group_by(author_id) |>
  mutate(first_change_year = min(change_year, na.rm = TRUE)) |>
  ungroup() |>
  mutate(period = if_else(publication_year < first_change_year, "Before Change", "After Change")) |>
  select(-previous_country, -change_year) |>
  filter(first_change_year %in% c(2010:2016)) |> # coment c(2010:2015)
  mutate(treat = case_when(
    period == 'Before Change' ~ 0,
    TRUE ~ 1
  )) |>
  select(-period)

# removendo outliers
df_g3_5n <- df_g3_5n |>
  filter(!(publication_year == 2000 & author_id == "6505850733" | publication_year == 2000 & author_id == "23027062000"))

df_g3_52n <- df_g3_5n |>
  group_by(publication_year, first_change_year) |>
  summarise(articles = n_distinct(eid),
            citations = mean(cit_standard), # antes aqui tava mean
            citation_mean = mean(cit_standard),
            citation_max = max(cit_standard),
            sjr_mean = mean(SJR, na.rm = T),
            sjr_max = max(SJR, na.rm = T),
            groups = unique(groups_c),
            collab = mean(foreign_country),
            treat = unique(treat)) |> 
  mutate(author_id = case_when(
    first_change_year == 2010 ~ 110,
    first_change_year == 2011 ~ 111,
    first_change_year == 2012 ~ 112,
    first_change_year == 2013 ~ 113,
    first_change_year == 2014 ~ 114,
    first_change_year == 2015 ~ 115,
    first_change_year == 2016 ~ 116,
    TRUE ~ 0
  )) |>
  mutate(treat_psm = 1) |>
  group_by(first_change_year) |>
  mutate(citations_winsorized = Winsorize(citation_mean, probs = c(0, 0.99))) |>
  mutate(sjr_winsorized = Winsorize(sjr_mean, probs = c(0, 0.99), na.rm = T)) |>
  select(-first_change_year)

df_g1_5 <- data_final_up |>
  filter(groups_c == "1") |>
  group_by(author_id, publication_year) |>
  summarise(articles = n_distinct(eid),
            citations = mean(cit_standard), # antes aqui tava mean
            citation_mean = mean(cit_standard),
            citation_max = max(cit_standard),
            sjr_mean = mean(SJR, na.rm = T),
            sjr_max = max(SJR, na.rm = T),
            groups = unique(groups_c),
            collab = mean(foreign_country)) |> 
  mutate(treat = 0) |>
  mutate(treat_psm = 0)

df_g1_5$author_id <- as.numeric(df_g1_5$author_id)

df_g1_5 <- df_g1_5 |>
  group_by(publication_year) |>
  mutate(citations_winsorized = Winsorize(citation_mean, probs = c(0, 0.99))) |>
  mutate(sjr_winsorized = Winsorize(sjr_mean, probs = c(0, 0.99), na.rm = T))

teste_scm9 <- df_g1_5 |>
  full_join(df_g3_52n) |>
  mutate(citations_winsorized = replace_na(citations_winsorized, 0)) |>
  mutate(sjr_winsorized = replace_na(sjr_winsorized, 0)) |>
  mutate(sjr_mean = replace_na(sjr_mean, 0)) |>
  mutate(sjr_max = replace_na(sjr_max, 0)) |>
  select(-first_change_year)

df_nomiss3 = teste_scm9 |>
  na.omit()

model3 = matchit(treat_psm ~ citations_winsorized + collab + sjr_winsorized +
                  citations,
                method = "nearest", data = df_nomiss3, ratio = 5)

pards3 = match.data(model3)

authors_psm3 <- pards3 |>
  pull(author_id)

data_psm3 <- teste_scm9 |>
  filter(author_id %in% authors_psm3)

out9 <- gsynth(citations_winsorized ~ treat + collab + sjr_winsorized, # antes tinha + citations
              data = data_psm3,  index = c("author_id","publication_year"), 
              se = TRUE, inference = "parametric", 
              r = c(0, 5), CV = TRUE, force = "two-way", # CV = T
              parallel = TRUE, min.T0 = 7, 
              nboots = 1000, seed = 02139)

save(out9, file = "out9.rda")

load(file = "out9.rda")

plot(out9, type = "missing", 
     main = "Treatment Status", id = out9$id.tr, 
     xlim = c(2000,2020),  axis.adjust=TRUE)

plot(out9, type = "gap", main = "")

plot(out9, type = "counterfactual", raw = "none", main="", ylab = "Citations")

out9_2 <- gsynth(sjr_winsorized ~ treat + collab + citations_winsorized, # + citations,
              data = data_psm3,  index = c("author_id","publication_year"), 
              se = T, inference = "parametric", 
              r = c(0, 5), CV = T, force = "two-way", # CV = T
              parallel = TRUE, min.T0 = 7, 
              nboots = 1000, seed = 02139)

save(out9_2, file = "out9_2.rda")

load(file = "out9.rda")

plot(out9_2, type = "missing", 
     main = "Treatment Status", id = out9_2$id.tr, 
     xlim = c(2000,2020),  axis.adjust=TRUE)

plot(out9_2, type = "gap", main="")

plot(out9_2, type = "counterfactual", raw = "none", main="", ylab = "SJR index")

out9_3 <- gsynth(collab ~ treat + sjr_winsorized + citations_winsorized, # + citations,
              data = data_psm3,  index = c("author_id","publication_year"), 
              se = T, inference = "parametric", 
              r = c(0, 5), CV = T, force = "two-way", # CV = T
              parallel = TRUE, min.T0 = 7, 
              nboots = 1000, seed = 02139)

save(out9_3, file = "out9_3.rda")

load(file = "out9_3.rda")

plot(out9_3, type = "gap", main="")

plot(out9_3, type = "counterfactual", raw = "none", main="", ylab = "Collaboration")

out9_3$est.att

mean(out9$Y.bar[,1])

round(out9$Y.bar,2) |> kable("pipe")
# out9$est.ind

out9$est.att

# plot(out9, type = "loadings")
# plot(out9, type = "factors", xlab="Year")
# estatisticas para citations

data_psm3 |>
  ungroup() |>
  filter(author_id %in% c(110:116)) |> 
  group_by(treat) |>
  summarise(cit = mean(citations_winsorized),
            cit_sd = sd(citations_winsorized),
            sjr = mean(sjr_winsorized),
            sjr_sd = sd(sjr_winsorized),
            col = mean(collab),
            col_sd = sd(collab))

```

```{r}
# descriptive statistics
data_final_up <- data_final_up |>
  group_by(publication_year) |>
  mutate(citations_winsorized = Winsorize(cit_standard, probs = c(0, 0.99))) |>
  mutate(sjr_winsorized = Winsorize(SJR, probs = c(0, 0.99), na.rm = T))

data_final_up |>
  group_by(groups_c) |>
  summarise(
    n_articles = n_distinct(eid),
    n_citations = sum(citations_winsorized),
    mean_citation = round(mean(citations_winsorized), 2),
    sd_citation = round(sd(citations_winsorized), 2),
    mean_sjr = round(mean(sjr_winsorized, na.rm = T), 2),
    sd_sjr = round(sd(sjr_winsorized, na.rm = T), 2),
    mean_collab = round(mean(foreign_country), 2),
    sd_collab = round(sd(foreign_country), 2),
    n = n_distinct(author_id)
  ) |> kable("pipe")

teste_scm9 |>
  filter(publication_year < 2010) |>
  group_by(treat_psm) |>
  summarise(cit = mean(citations_winsorized),
            sjr = mean(sjr_winsorized),
            col = mean(collab),
            aut = n_distinct(author_id)) |> kable("pipe")

data_psm3 |>
  filter(publication_year < 2010) |>
  group_by(treat_psm) |>
  summarise(cit = mean(citations_winsorized),
            sjr = mean(sjr_winsorized),
            col = mean(collab),
            aut = n_distinct(author_id)) |> kable("pipe")

df_g3_5n |>
  filter(publication_year == 2000) |>
  select(publication_year, SJR, author_id) |> view()
  #summarise(m = mean(SJR, na.rm = T))
  plot()

plot(out9, type = "counterfactual", raw = "all")
```

### Group 4 (returning migrant)

```{r}
df_g4_5n <- data_final_up |> 
  filter(groups_c == "4") |> 
  arrange(author_id, publication_year) |>
  group_by(author_id) |>
  mutate(previous_country = lag(country_year_pub, order_by = publication_year)) |>
  mutate(change_year = if_else(country_year_pub != previous_country & !is.na(previous_country), publication_year, NA_real_)) |>
  group_by(author_id) |>
  mutate(first_change_year = min(change_year, na.rm = TRUE)) |>
  ungroup() |>
  mutate(period = if_else(publication_year < first_change_year, "Before Change", "After Change")) |>
  select(-previous_country, -change_year) |>
  filter(first_change_year %in% c(2010:2016)) |> # coment c(2010:2015)
  mutate(treat = case_when(
    period == 'Before Change' ~ 0,
    TRUE ~ 1
  )) |>
  select(-period)

df_g4_52n <- df_g4_5n |>
  group_by(publication_year, first_change_year) |>
  summarise(articles = n_distinct(eid),
            citations = mean(cit_standard), # antes aqui tava mean
            citation_mean = mean(cit_standard),
            citation_max = max(cit_standard),
            sjr_mean = mean(SJR, na.rm = T),
            sjr_max = max(SJR, na.rm = T),
            groups = unique(groups_c),
            collab = mean(foreign_country),
            treat = unique(treat)) |> 
  mutate(author_id = case_when(
    first_change_year == 2010 ~ 110,
    first_change_year == 2011 ~ 111,
    first_change_year == 2012 ~ 112,
    first_change_year == 2013 ~ 113,
    first_change_year == 2014 ~ 114,
    first_change_year == 2015 ~ 115,
    first_change_year == 2016 ~ 116,
    TRUE ~ 0
  )) |>
  mutate(treat_psm = 1) |>
  group_by(first_change_year) |>
  mutate(citations_winsorized = Winsorize(citation_mean, probs = c(0, 0.99))) |>
  mutate(sjr_winsorized = Winsorize(sjr_mean, probs = c(0, 0.99), na.rm = T)) |>
  select(-first_change_year)

teste_scm10 <- df_g1_5 |>
  full_join(df_g4_52n) |>
  mutate(citations_winsorized = replace_na(citations_winsorized, 0)) |>
  mutate(sjr_winsorized = replace_na(sjr_winsorized, 0)) |>
  mutate(sjr_mean = replace_na(sjr_mean, 0)) |>
  mutate(sjr_max = replace_na(sjr_max, 0)) |>
  select(-first_change_year)

df_nomiss4 = teste_scm10 |>
  na.omit()

model4 = matchit(treat_psm ~ citations_winsorized + collab + sjr_winsorized +
                  citations,
                method = "nearest", data = df_nomiss4, ratio = 5)

pards4 = match.data(model4)

authors_psm4 <- pards4 |>
  pull(author_id)

data_psm4 <- teste_scm10 |>
  filter(author_id %in% authors_psm4)

out10 <- gsynth(citations_winsorized ~ treat + collab + sjr_winsorized, # antes tinha + citations
              data = data_psm4,  index = c("author_id","publication_year"), 
              se = T, inference = "parametric", 
              r = c(0, 5), CV = T, force = "two-way", # CV = T
              parallel = TRUE, min.T0 = 7, 
              nboots = 1000, seed = 02139)

save(out10, file = "out10.rda")

load(file = "out10.rda")

plot(out10, type = "missing", 
     main = "Treatment Status", id = out10$id.tr, 
     xlim = c(2000,2020),  axis.adjust=TRUE)

plot(out10, type = "gap", main = "")

plot(out10, type = "counterfactual", raw = "none", main="")

out10_2 <- gsynth(sjr_winsorized ~ treat + collab + citations_winsorized,# + citations,
              data = data_psm4,  index = c("author_id","publication_year"), 
              se = T, inference = "parametric", 
              r = c(0, 5), CV = T, force = "two-way", # CV = T
              parallel = TRUE, min.T0 = 7, 
              nboots = 1000, seed = 02139)

save(out10_2, file = "out10_2.rda")

load(file = "out10_2.rda")

plot(out10_2, type = "missing", 
     main = "Treatment Status", id = out10_2$id.tr, 
     xlim = c(2000,2020),  axis.adjust=TRUE)

plot(out10_2, type = "gap", main = "")

plot(out10_2, type = "counterfactual", raw = "none", main="")

out10_3 <- gsynth(collab ~ treat + sjr_winsorized + citations_winsorized,# + citations,
              data = data_psm4,  index = c("author_id","publication_year"), 
              se = T, inference = "parametric", 
              r = c(0, 5), CV = T, force = "two-way", # CV = T
              parallel = TRUE, min.T0 = 7, 
              nboots = 1000, seed = 02139)

save(out10_3, file = "out10_3.rda")

load(file = "out10_3.rda")

plot(out10_3, type = "gap", main = "")

plot(out10_3, type = "counterfactual", raw = "none", main="")

```

-   Para um único ano (média da média).

```{r}
#| eval: false
df_g3_5 <- data_models |> 
  filter(groups == "3") |> 
  arrange(author_id, publication_year) |>
  group_by(author_id) |>
  mutate(previous_country = lag(country, order_by = publication_year)) |>
  mutate(change_year = if_else(country != previous_country & !is.na(previous_country), publication_year, NA_real_)) |>
  group_by(author_id) |>
  mutate(first_change_year = min(change_year, na.rm = TRUE)) |>
  ungroup() |>
  mutate(period = if_else(publication_year < first_change_year, "Before Change", "After Change")) |>
  select(-previous_country, -change_year) |>
  filter(first_change_year %in% c(2010:2015)) |> # coment c(2010:2015)
  mutate(treat = case_when(
    period == 'Before Change' ~ 0,
    TRUE ~ 1
  )) |>
  select(-period)

df_g3_52 <- df_g3_5 |>
  group_by(publication_year, first_change_year) |>
  summarise(articles = mean(n_articles),
            citations = mean(n_citations),
            citation_m = mean(citation_mean),
            citation_w = mean(citations_winsorized, na.rm = T),
            sjr_m = mean(sjr_mean, na.rm = T),
            sjr_w = mean(sjr_winsorized, na.rm = T),
            collab_s = mean(collab)) |> 
  #filter(first_change_year == 2010) |> # somente mudanca em 2010
  mutate(treat = case_when(
    publication_year >= 2010 ~ 1,
    TRUE ~ 0
  )) |>
  select(-first_change_year) |>
  mutate(author_index = 1) |>
  mutate(treat_psm = 1)

df_g1_5 <- data_models |>
  filter(groups == "1") |>
  rename(articles = n_articles,
         citations = n_citations,
         citation_m = citation_mean,
         citation_w = citations_winsorized,
         sjr_m = sjr_mean,
         sjr_w = sjr_winsorized,
         collab_s = collab,
         author_index = author_id
         ) |>
  select(c(articles, citations, citation_m, citation_w, sjr_m, sjr_w, collab_s, publication_year, author_index)) |>
  mutate(treat = 0) |>
  mutate(treat_psm = 0)

df_g1_5$author_index <- as.numeric(df_g1_5$author_index)

teste_scm9 <- df_g1_5 |>
  full_join(df_g3_52) |>
  mutate(sjr_w = replace_na(sjr_w, 0)) |>
  mutate(sjr_m = replace_na(sjr_m, 0))

df_nomiss2 = teste_scm9 |>
  na.omit()

model = matchit(treat_psm ~ citation_w + collab_s + sjr_w + articles + citations,
                method = "nearest", data = df_nomiss2, ratio = 20)

# summary(model)

pards2 = match.data(model)

authors_psm2 <- pards2 |>
  pull(author_index)

data_psm2 <- teste_scm9 |>
  filter(author_index %in% authors_psm2)

out9 <- gsynth(citation_w ~ treat + collab_s + sjr_w + articles + citations,
              data = data_psm2,  index = c("author_index","publication_year"), 
              se = T, inference = "parametric", 
              r = c(0, 5), CV = F, force = "two-way", # CV = T
              parallel = TRUE, min.T0 = 6, 
              nboots = 100, seed = 02139)

plot(out9, type = "missing", 
     main = "Treatment Status", id = out9$id.tr, 
     xlim = c(2000,2020),  axis.adjust=TRUE)

plot(out9, type = "gap")

plot(out9, type = "counterfactual", raw = "none", main="")

out9_2 <- gsynth(sjr_w ~ treat + collab_s + citation_w + articles + citations,
              data = data_psm2,  index = c("author_index","publication_year"), 
              se = T, inference = "parametric", 
              r = c(0, 5), CV = F, force = "two-way", # CV = T
              parallel = TRUE, min.T0 = 6, 
              nboots = 1000, seed = 02139)

plot(out9_2, type = "missing")

plot(out9_2, type = "missing", 
     main = "Treatment Status", id = out9$id.tr, 
     xlim = c(2000,2020),  axis.adjust=TRUE)

plot(out9_2, type = "gap")

plot(out9_2, type = "counterfactual", raw = "none", main="")

```

Aqui está uma análise com os dois grupos móveis (emigrantes e migrante de retorno).

```{r}
df_g4_52n <- df_g4_5n |>
  group_by(publication_year, first_change_year) |>
  summarise(articles = n_distinct(eid),
            citations = mean(cit_standard), # antes aqui tava mean
            citation_mean = mean(cit_standard),
            citation_max = max(cit_standard),
            sjr_mean = mean(SJR, na.rm = T),
            sjr_max = max(SJR, na.rm = T),
            groups = unique(groups_c),
            collab = mean(foreign_country),
            treat = unique(treat)) |> 
  mutate(author_id = case_when(
    first_change_year == 2010 ~ 210,
    first_change_year == 2011 ~ 211,
    first_change_year == 2012 ~ 212,
    first_change_year == 2013 ~ 213,
    first_change_year == 2014 ~ 214,
    first_change_year == 2015 ~ 215,
    first_change_year == 2016 ~ 216,
    TRUE ~ 0
  )) |>
  mutate(treat_psm = 1) |>
  group_by(first_change_year) |>
  mutate(citations_winsorized = Winsorize(citation_mean, probs = c(0, 0.99))) |>
  mutate(sjr_winsorized = Winsorize(sjr_mean, probs = c(0, 0.99), na.rm = T)) |>
  select(-first_change_year)

teste_scm11 <- teste_scm9 |>
  full_join(df_g4_52n) |>
  mutate(citations_winsorized = replace_na(citations_winsorized, 0)) |>
  mutate(sjr_winsorized = replace_na(sjr_winsorized, 0)) |>
  mutate(sjr_mean = replace_na(sjr_mean, 0)) |>
  mutate(sjr_max = replace_na(sjr_max, 0)) |>
  select(-first_change_year)

df_nomiss5 = teste_scm10 |>
  na.omit()

model5 = matchit(treat_psm ~ citations_winsorized + collab + sjr_winsorized +
                  citations,
                method = "nearest", data = df_nomiss5, ratio = 5)

pards5 = match.data(model5)

authors_psm5 <- pards5 |>
  pull(author_id)

data_psm5 <- teste_scm10 |>
  filter(author_id %in% authors_psm5)

out11 <- gsynth(citations_winsorized ~ treat + collab + sjr_winsorized, # antes tinha + citations
              data = data_psm5,  index = c("author_id","publication_year"), 
              se = T, inference = "parametric", 
              r = c(0, 5), CV = T, force = "two-way", # CV = T
              parallel = TRUE, min.T0 = 7, 
              nboots = 1000, seed = 02139)

save(out11, file = "out11.rda")

load(file = "out11.rda")

plot(out11, type = "missing", 
     main = "Treatment Status", id = out11$id.tr, 
     xlim = c(2000,2020),  axis.adjust=TRUE)

plot(out11, type = "gap", main = "")

plot(out11, type = "counterfactual", raw = "none", main="")

out11_2 <- gsynth(sjr_winsorized ~ treat + collab + citations_winsorized,# + citations,
              data = data_psm5,  index = c("author_id","publication_year"), 
              se = T, inference = "parametric", 
              r = c(0, 5), CV = T, force = "two-way", # CV = T
              parallel = TRUE, min.T0 = 7, 
              nboots = 1000, seed = 02139)

save(out11_2, file = "out11_2.rda")

load(file = "out11_2.rda")

plot(out11_2, type = "gap", main = "")

plot(out11_2, type = "counterfactual", raw = "none", main="")

out11_3 <- gsynth(collab ~ treat + sjr_winsorized + citations_winsorized,# + citations,
              data = data_psm5,  index = c("author_id","publication_year"), 
              se = T, inference = "parametric", 
              r = c(0, 5), CV = T, force = "two-way", # CV = T
              parallel = TRUE, min.T0 = 7, 
              nboots = 1000, seed = 02139)

save(out11_3, file = "out11_3.rda")

load(file = "out11_3.rda")

plot(out11_3, type = "gap", main = "", , ylim = c(-2,2))

plot(out11_3, type = "counterfactual", raw = "none", main="")

```
